臺灣桃園地方法院小額民事判決
110年度壢保險小字第492號
原      告  明台產物保險股份有限公司

法定代理人  長瀬耕一
訴訟代理人  張家銘  
被      告  何昌育  
上列當事人間請求損害賠償事件，本院於民國110年11月29日言
詞辯論終結，判決如下：
    主    文
一、被告應給付原告新臺幣（下同）6,787元，及自民國110年6
    月5日起至清償日止，按週年利率5 ％計算之利息。
二、原告其餘之訴駁回。
三、訴訟費用1,000元，由被告負擔808元，其餘由原告負擔。
四、本判決原告勝訴部分得假執行。
　　理  由  要  領
一、按民事訴訟法第436條之8第1項規定：「關於請求給付金錢
    或其他代替物或有價證券之訴訟，其標的金額或價額在新台
    幣十萬元以下者，適用本章所定之小額程序。」同法第436
    條之18規定：「判決書得僅記載主文，就當事人有爭執事項
    ，於必要時得加記理由要領。」
二、原告主張
　　被告於108年6月22日7時57分許，騎乘車牌號碼000-000號普
    通重型機車（下稱肇事機車），行經桃園市○○區○○○路000○0
    號A21站前處，因未注意車前狀況，撞擊原告所承保訴外人
    梁朱月英所有、訴外人梁文彥駕駛之車牌號碼000-0000號自
    小客車（下稱系爭車輛）。經原告查證屬實後賠付必要修復
    費用共14,602元（其中工資為7,704元、零件為6,898元），
    原告經扣除逾5年之零件折舊費用後，仍有8,394元之損害。
    爰依民法侵權行為及保險法第53條第1項規定，提起本件訴
    訟等語。並聲明：被告應給付原告8,394元，及自起訴狀繕
    本送達翌日起至清償日止，按週年利率5 ％計算之利息。
三、被告答辯
　　其只有撞到系爭車輛保險桿，沒有撞到右後燈。且系爭車輛
    維修時間與事故時間有差距，其就保險桿部分認賠，但就右
    後燈部分與本件事故無關等語。並聲明：原告之訴駁回。
四、是依上開說明，以下僅就原告得否請求右後燈之修復費用？
    記載理由要領如下：
（一）按民事訴訟法第277 條本文規定：「當事人主張有利於己
      之事實者，就其事實有舉證之責任。」民事訴訟如係由原
      告主張權利者，應先由原告負舉證之責，若原告先不能舉
      證，以證實自己主張之事實為真實，則被告就其抗辯事實
      即令不能舉證，或其所舉證據尚有疵累，亦應駁回原告之
      請求（最高法院100 年度台上字第415 號判決意旨參照）
      。次按民法第213條第1、3項規定：「負損害賠償責任者
      ，除法律另有規定或契約另有訂定外，應回復他方損害發
      生前之原狀。第1項情形，債權人得請求支付回復原狀所
      必要之費用，以代回復原狀。」又所謂必要修復費用，如
      修理材料以新品換舊品時，應予折舊（最高法院77年度第
      9次民事庭會議決議參照）。
（二）查原告主張系爭車輛因本件事故致右後燈受損，為被告所
      否認，是原告即應就此部分負舉證責任。然查事故現場照
      片所示，系爭車輛於事故時僅可見右後保險桿有擦痕，至
      於右後燈則無可見之受損痕跡（見本院卷第28頁）。原告
      雖主張沒有辦法拍攝清楚，要到修車廠才能確認等語，並
      提出維修時之照片為證。然依原告提出之估價單所示，原
      告係於109年1月3日始將系爭車輛送至修車廠維修（見本
      院卷第11頁），距離事故時間已逾半年，是縱使系爭車輛
      於維修時確實有右後燈受損情形，亦難認確實與本件事故
      有關。原告又未提出其他證據供本院審酌，是應認原告不
      得請求右後燈之維修費用。
（三）是系爭車輛就本件事故之未含稅維修費用，應為後保險桿
      零件1,200元、鈑金1,296元、塗裝5,048元，有估價單在
      卷可參（見本院卷第11頁）。而原告既係以新零件替代舊
      零件，自應就零件費用計算並扣除折舊，始屬公平。
（四）依行政院所頒固定資產耐用年數表及固定資產折舊率之規
      定，系爭車輛之耐用年數為5年，依定率遞減法每年折舊1
      000分之369，其最後一年之折舊額，加歷年折舊累積額，
      總和不得超過該資產成本原額之10分之9之計算方法計算
      。查系爭車輛之出廠年月為103年2月，有系爭車輛行車執
      照可證（見本院卷第5頁），迄至系爭事故發生時即108年
      6月22日，已使用逾5年。則零件扣除折舊後之修復費用估
      定為10分之1即120元，加計工資、塗裝6,344元，共計6,4
      64元，再加計5%之營業稅後，即為6,787元。原告請求在
      此範圍內，為有理由；逾此部分之請求，則屬無據。
五、綜上所述，原告依侵權行為及保險代位之法律關係，請求被
    告給付6,787元，及自110年6月5日（見本院卷第39頁）起至
    清償日止，按週年利率5％計算之利息，為有理由，應予准許
    。逾此部分之請求則屬無據，應予駁回。
六、本件原告勝訴部分係依民事訴訟法第436條之8適用小額訴訟
    程序所為之判決，應就被告敗訴部分，依同法第436條之20
    規定，依職權宣告假執行。
七、本件事證已臻明確，兩造其餘主張陳述及所提之證據，經審
    酌均與本院前揭判斷無影響，毋庸一一論述，附此敘明。
八、訴訟費用負擔之依據：民事訴訟法第79條。並依職權確定訴
    訟費用額如主文第3項所示。
中　　華　　民　　國　　110 　年　　12　　月　　24　　日
　　　　　　　　　　　　　中壢簡易庭法　官  周仕弘
以上為正本係照原本作成。
如不服本判決，應於送達後20日內，向本院提出上訴狀並表明上
訴理由，如於本判決宣示後送達前提起上訴者，應於判決送達後
20日內補提上訴理由書（須附繕本）。
中　　華　　民　　國　　110 　年　　12　　月　　27　　日
　　　　　　　　　　　　　　　　　　書記官  巫嘉芸
附錄：
一、民事訴訟法第436條之24第2項：
對於小額程序之第一審裁判上訴或抗告，非以其違背法令為理由
，不得為之。
二、民事訴訟法第436條之25：
上訴狀內應記載上訴理由，表明下列各款事項：
(一)原判決所違背之法令及其具體內容。
(二)依訴訟資料可認為原判決有違背法令之具體事實。